臺灣桃園地方法院民事簡易判決
111年度壢保險簡字第169號
原      告  南山產物保險股份有限公司

法定代理人  蔡漢凌  
訴訟代理人  蒲柄文  
被      告  余家安  
上列當事人間請求損害賠償(交通)事件，本院於民國111年11月2
1日言詞辯論終結，判決如下：
　　主    文
一、被告應給付原告新臺幣（下同）131,322元，及自民國111年
    9月26日起至清償日止，按週年利率5%計算之利息。
二、原告其餘之訴駁回。
三、訴訟費用1,660元，由被告負擔1,443元，餘由原告負擔。
四、本判決原告勝訴部分得假執行。
    事實及理由
壹、程序部分
一、訴之變更
　　按民事訴訟法第255條第1項但書第3款規定：「訴狀送達後
    ，原告不得將原訴變更或追加他訴。但擴張或減縮應受判決
    事項之聲明者，不在此限。」本件原告原起訴聲明：「被告
    應給付原告404,610元，及自起訴狀繕本送達翌日起至清償
    日止，按週年利率5%計算之利息。」嗣原告於本院審理中變
    更聲明為：「被告應給付原告151,030元，及自起訴狀繕本
    送達翌日起至清償日止，按週年利率5%計算之利息。」（見
    本院卷第62頁反面第7、8行）此係減縮應受判決事項之聲明
    ，揆諸前揭法條規定，自應准許。
二、一造辯論
　　被告經合法通知，無正當理由未於言詞辯論期日到場，經核
    無民事訴訟法第386條各款所列情形，爰依原告聲請，由其
    一造辯論而為判決。
貳、實體部分
一、原告主張
　　被告於110年3月12日5時2分許，於飲酒後駕駛車牌號碼000-
    0000號自小客車（下稱肇事車輛），行經桃園市○鎮區○○路0
    00號對向時，因未注意車前狀況，撞擊由原告承保、訴外人
    官文傑停放於路邊停車格之車牌號碼000-0000號自小客車（
    下稱系爭車輛），系爭車輛因而受損。經原告查證屬實後已
    賠付系爭車輛必要修復費用404,610元（其中工資及烤漆為9
    7,619元、零件為306,991元），原告經扣除零件折舊費用後
    仍有151,030元之損害。爰依侵權行為及保險代位之法律關
    係提起本件訴訟等語。並聲明：如上開減縮後訴之聲明。
二、被告未於言詞辯論期日到場，亦未提出書狀作聲明或陳述。
三、被告於110年3月12日5時2分許，於飲酒後駕駛肇事車輛，行
    經桃園市○鎮區○○路000號對向時，因未注意車前狀況，撞擊
    停放於路邊停車格之系爭車輛等事實，業經本院調取桃園市
    政府警察局交通警察大隊交通事故調查卷宗，核閱現場圖、
    調查事故報告表、調查筆錄及交通事故照片等資料附卷可佐
    （見本院卷第33至41頁）。又被告已於相當時期受合法之通
    知，未於言詞辯論期日到場，亦未提出書狀爭執，依民事訴
    訟法第280條第3項準用同法第1項規定，視同自認，應認原
    告上開主張為真實。
四、原告復主張被告應負完全過失責任，賠償151,030元，是本
    件爭點即為：（一）被告是否應負損害賠償責任？（二）原
    告得請求賠償之金額若干？
（一）被告是否應負損害賠償責任？
    ⒈按民法第191條之2前段規定：「汽車、機車或其他非依軌
      道行駛之動力車輛，在使用中加損害於他人者，駕駛人應
      賠償因此所生之損害。」次按道路交通安全規則第94條第
      1、3項規定：「汽車在同一車道行駛時，除擬超越前車外
      ，後車與前車之間應保持隨時可以煞停之距離；汽車行駛
      時，駕駛人應注意車前狀況及兩車並行之間隔，並隨時採
      取必要之安全措施。」同法第114條第2款規定：「汽車駕
      駛人飲用酒類或其他類似物後其吐氣所含酒精濃度達每公
      升零點一五毫克或血液中酒精濃度達百分之零點零三以上
      ，不得駕車。」。
　　⒉經查，被告於事故當時之吐氣所含酒精濃度為每公升1.03
      毫克，有酒精測定紀錄表在卷可參（見本院卷第42頁反面
      ）。次查被告於警詢時陳稱：本件事故發生前，其駕駛肇
      事車輛沿桃園市平鎮區中園路往大昌路方向直行，嗣行經
      事故地點時，肇事車輛前車頭碰撞停放於路邊停車格之系
      爭車輛左側車身等語（見本院卷第35、36頁）。可知被告
      駕駛肇事車輛行經事故地點時，因酒醉開車且未注意車前
      狀況，撞擊系爭車輛而肇生本件事故。
　　⒊而依當時天氣陰，晨或暮光，柏油路面乾燥無缺陷亦無障
      礙物，視距良好等一切情狀，有道路交通事故調查報告表
      （一）在卷足憑（見本院卷第34頁），並無不能注意之情
      事，被告竟疏未注意車前狀況而撞擊系爭車輛，足見被告
      具過失甚明。揆諸前揭規定，被告自應就系爭車輛之損害
      ，負侵權行為之損害賠償責任。
（二）原告得請求賠償之金額若干？
    ⒈按保險法第53條第1項規定：「被保險人因保險人應負保險
      責任之損失發生，而對於第三人有損失賠償請求權者，保
      險人得於給付賠償金額後，代位行使被保險人對於第三人
      之請求權；但其所請求之數額，以不逾賠償金額為限。」
      查被告就本件事故發生具有過失，業經認定如前，且系爭
      車輛所受損害與被告之過失行為間，具有相當因果關係，
      依上開規定，被告自應就系爭車輛所受損害負賠償責任。
      又原告就其承保之系爭車輛既已完成保險理賠，依保險法
      第53條第1項規定代位請求被告賠償所受損害，洵屬有據
      ，自應准許。
    ⒉再按民法第213條第1、3項規定：「負損害賠償責任者，除
      法律另有規定或契約另有訂定外，應回復他方損害發生前
      之原狀。第1項情形，債權人得請求支付回復原狀所必要
      之費用，以代回復原狀。」又所謂必要修復費用，如修理
      材料以新品換舊品時，應予折舊（最高法院77年度第9 次
      民事庭會議決議參照）。
    ⒊經查，系爭車輛修理費用為404,610元（其中工資及烤漆為
      97,619元、零件為306,991元），有估價單及統一發票等
      件可證（見本院卷第13至18、22、23頁），而原告既係以
      新零件替代舊零件，自應就零件費用計算並扣除折舊，始
      屬公平。依行政院所頒固定資產耐用年數表及固定資產折
      舊率之規定，系爭車輛之耐用年數為5年，依定率遞減法
      每年折舊1000分之369，另依營利事業所得稅查核準則第9
      5條第6項規定：折舊採用定率遞減法者，按實際使用之月
      數相當於全年之比例計算之，不滿1月者，以1月計。查系
      爭車輛之出廠年月為105年6月，有系爭車輛行車執照可證
      （見本院卷第10頁），迄至本件事故發生時即110年3月12
      日，已使用4年10月，則零件扣除折舊後之修復費用估定
      為33,703元（詳如附表之計算式），加計工資及烤漆97,6
      19元，共計131,322元。是原告得請求被告賠償之金額即
      為131,322元，原告請求在此範圍內，為有理由；逾此部
      分之請求，則屬無據。
五、遲延利息
（一）按民法第233條第1項規定：「遲延之債務，以支付金錢為
      標的者，債權人得請求依法定利率計算之遲延利息。第20
      3條規定：「應付利息之債務，其利率未經約定，亦無法
      律可據者，週年利率為百分之5。」同法第229條第2項規
      定：「給付無確定期限者，債務人於債權人得請求時，經
      其催告而未為給付，自受催告時起，負遲延責任。其經債
      權人起訴而送達訴狀，或依督促程序送達支付命令，或為
      其他相類之行為者，與催告有同一之效力。」
（二）查本件損害賠償債務，其給付並無確定期限，而本件起訴
      狀繕本係於111年9月15日寄存送達被告住所，有本院送達
      證書1份在卷可查（見本院卷第48頁），是被告應於111年
      9月26日起負遲延責任。
六、綜上所述，原告依侵權行為及保險代位之法律關係，請求被
    告給付131,322元，及自111年9月26日起至清償日止，按週
    年利率5%計算之利息，為有理由，應予准許。逾此部分之請
    求，則無理由，應予駁回。
七、本件原告勝訴部分係就民事訴訟法第427條訴訟適用簡易程
    序所為被告敗訴之判決，爰依同法第389條第1項第3款之規
    定，職權宣告假執行。
八、訴訟費用負擔之依據：民事訴訟法第79條。並以原告減縮後
    訴之聲明，依職權確定訴訟費用額如主文第3項所示。
中　　華　　民　　國　　111 　年　　12　　月　　16　　日
                  中壢簡易庭      法  官  周仕弘
以上為正本係照原本作成。
如不服本判決，應於送達後20日內，向本院提出上訴狀並表明上
訴理由，如於本判決宣示後送達前提起上訴者，應於判決送達後
20日內補提上訴理由書（須附繕本）。
如委任律師提起上訴者，應一併繳納上訴審裁判費。
中　　華　　民　　國　　111 　年　　12　　月　　16　　日
                                  書記官  巫嘉芸
附表：
折舊時間 折舊值 折舊後價值 第1年 306,991×0.369=113,280 306,991-113,280=193,711 第2年 193,711×0.369=71,479 193,711-71,479=122,232 第3年 122,232×0.369=45,104 122,232-45,104=77,128 第4年 77,128×0.369=28,460 77,128-28,460=48,668 第5年 48,668×0.369×(10/12)=14,965 48,668-14,965=33,703